# 求助陈版！关于应收股权处置款的问题

提问人：上善若水乔 时间：2020-01-06 21:09:18
陈版，您好！想请教一下，处置长期股权投资以后的应收接手方股权款，是应当放其他应收款呢，还是应该放其他非流动资产呢？合同中约定 2 年内支付股权款，我理解是否应该放在其他非流动资产里面呢？

回答人：chenyiwei
如果是金额、时间固定的无条件收款权，则根据合同约定的还款时间确认为其他应收款或者长期应收款（如果是长期应收款，则需考虑折现因素）。
如果仅仅约定“2年内支付股权款”，但未约定具体的时间和付款进度，也未约定对未付款项计息的，则建议关注这样安排背后的理由，因为这种情况似乎不合常理。在进一步核实具体背景信息的基础上考虑应如何处理。